臺灣嘉義地方法院刑事判決　　　　　　　 96年度訴字第600號
公　訴　人　臺灣嘉義地方法院檢察署檢察官
被　　　告　甲○○
選任辯護人　蔡碧仲律師
　　　　　　陳偉展律師
上列被告因違反槍砲彈藥刀械管制條例案件，經檢察官提起公訴
（九十六年度偵字第三九六八號），本院判決如下：
    主  文
甲○○未經許可，持有空氣槍，處有期徒刑壹年捌月，併科罰金
新臺幣參萬元，罰金如易服勞役，以新臺幣壹仟元折算壹日。緩
刑參年。扣案如附表所示之物，均沒收。
    事  實
一、甲○○明知槍砲彈藥刀械管制條例所列之槍械為管制物品，
    非經主管機關許可，不得持有，竟於民國九十五年九月間某
    日，在雲林縣斗六市某玩具店內，新臺幣（下同）八千元至
    九千元之代價，購得如附表編號一所示、具殺傷力之空氣長
    槍一枝及如附表編號二、三所示附屬該長槍使用之物品。後
    於九十五年十一月四日十三時二十七分許，在雅虎奇摩拍賣
    網站上以一百三十元之代價向該拍賣網站內帳號 apa811811
    號之賣家購得如附表編號一所示空氣長槍所使用、如附表編
    號四所示之彈簧換裝入上開空氣長槍，而旋放置其位於嘉義
    市○○路一五六巷十八之十四號住處內，未經許可而持有該
    空氣長槍。嗣於九十六年五月一日十六時十五分許，在上開
    處所為警搜索查獲，並扣得如附表編號一、三、四所示之物
    品，始查知上情。
二、案經臺中市警察局移請臺灣嘉義地方法院檢察署檢察官偵查
    起訴。
    理  由
一、按被告以外之人於審判外之陳述，雖不符刑事訴訟法第一百
    五十九條之一至第一百五十九條之四之規定，而經當事人於
    審判程序同意作為證據，法院審酌該言詞陳述或書面陳述作
    成時之情況，認為適當者，亦得為證據。當事人、代理人或
    辯護人於法院調查證據時，知有第一百五十九條第一項不得
    為證據之情形，而未於言詞辯論終結前聲明異議者，視為有
    前項之同意，刑事訴訟法第一百五十九條之五定有明文。查
    被告甲○○及其辯護人對於證人張雅惠警詢時之證詞、本院
    九十六年度聲搜字第五七五號搜索票、臺中市警察局刑警大
    隊九十六年五月一日搜索扣押筆錄、扣押物品目錄表、扣押
    物品收據、臺中市警察局槍枝初步檢視報告表、承辦人員履
    歷資料暨刑事案件證物採驗紀錄表內政部警政署刑事警察局
    九十六年五月二十五日刑鑑字第0960071122號槍彈鑑定書、
    奇摩拍賣網站網頁列印資料、財團法人嘉義基督教醫院診斷
    證明書、財團法人天主教聖馬爾定醫院診斷證明書、嘉義市
    北園國中獎懲令等證據資料，未於言詞辯論終結前聲明異議
    ，復經本院審酌上開言詞及書面陳述作成時之情況，認為適
    當，且被告就上開事實坦承犯行，故採納上開證據方法，尚
    無礙於被告與辯護人於程序上之彈劾詰問權利，而認上開證
    據資料合於刑事訴訟法第一百五十九條之四、之五等規定，
    因而均具證據能力，合先敘明。
二、訊據被告甲○○對上開事實於本院審理時坦承不諱（見本院
    卷第36頁），亦與證人張雅惠警詢時之證述情詞互核相符，
    復有本院九十六年度聲搜字第五七五號搜索票、臺中市警察
    局刑警大隊九十六年五月一日搜索扣押筆錄、扣押物品目錄
    表、扣押物品收據、臺中市警察局槍枝初步檢視報告表、承
    辦人員履歷資料暨刑事案件證物採驗紀錄表、奇摩拍賣網站
    網頁列印資料各乙份及查獲現場及扣押物品照片二幀在卷可
    佐，並有如附表所示之物扣案可佐，均足徵被告上開自白確
    與事實相符，堪以採信。而上開扣案長槍及鋁珠經送內政部
    警政署刑事警察局鑑定，其結果認：「一、送鑑改造空氣長
    槍一枝（槍枝管制編號0000000000），認係空氣槍，以小型
    二氧化碳高壓鋼瓶內氣體為發射動力，經測試結果，其發射
    彈丸單位面積動能為48.3焦耳焦耳／平方公分。‧‧‧二、
    送鑑鋁珠一包，認均係金屬彈丸。‧‧‧殺傷力之相關數據
    ：依日本科學警察研究所之研究結果，彈丸單位面積動能達
    20焦耳／平方公分則足以穿入人體皮肉層。」等情，有內政
    部警政署刑事警察局九十六年五月二十五日刑鑑字第096007
    1122號槍彈鑑定書在卷可憑（見偵查卷第10頁），是足認該
    把長槍確具有殺傷力無疑，而屬於槍砲彈藥刀械管制條例所
    列具殺傷力之空氣槍甚明。故本件事證明確，被告上開犯行
    ，堪予認定，應依法論科。
三、核被告甲○○所為，係犯槍砲彈藥刀械管制條例第八條第四
    項之未經許可，無故持有具殺傷力之空氣槍罪。又被告固未
    經許可持有上開空氣長槍，然該空氣長槍尚非屬火力強大之
    制式槍械，且考量被告僅持該空氣長槍在其住家內供己把玩
    而未持以傷人或犯罪，其犯罪動機尚屬單純，而非無情輕法
    重之憾，且被告具有正當職業，復因其女罹患熱性痙攣症而
    經常需就醫以控制病情，此有嘉義市北園國中獎懲令十三紙
    、財團法人嘉義基督教醫院診斷證明書、財團法人天主教聖
    馬爾定醫院診斷證明書各乙份在卷可佐，其犯罪情狀亦顯可
    憫恕，縱科以法定最低度刑猶嫌過重，爰依刑法第五十九條
    之規定減輕其刑。爰審酌被告大學畢業之智識程度，尚無任
    何前案紀錄之素行，此有臺灣高等法院被告全國前案紀錄表
    乙份在卷可稽，其持有具殺傷力之空氣長槍造成社會治安之
    潛在性危險，惟其持有期間尚未及一年，數量亦非甚鉅，以
    及其犯罪後坦承犯行，態度堪認良好等一切情狀，量處如主
    文所示之刑，併科罰金部分，並諭知易服勞役之折算標準，
    以示懲儆。又被告前未曾因故意受有期徒刑以上刑之宣告，
    已如前述，其因一時失慮，致罹刑章，於犯後坦承犯行，深
    表悔意，且主動向嘉義市民國民中小學貧困學生午餐費捐款
    專戶及嘉義縣國民中小學學生抒困助學專戶捐款各五萬元，
    經此刑之宣告後，應知警惕，信無再犯之虞，本院因認以暫
    不執行其刑為當，爰依刑法第七十四條第一項第一款規定，
    併宣告如主文所示之緩刑期間，以勵自新。另扣案如附表編
    號一所示之空氣長槍係屬違禁物應依刑法第三十八條第一項
    第一款宣告沒收。而扣案附屬該長槍使用、如附表編號二至
    編號四則均係被告所有，且為被告持有上開空氣長槍所使用
    之物，業據被告供承在卷，均依刑法第三十八條第一項第二
    款之規定併予宣告沒收。
據上論斷，應依刑事訴訟法第二百九十九條第一項前段，槍砲彈
藥刀械管制條例第八條第四項，刑法第十一條前段、第五十九條
、第四十二條第三項、第七十四條第一項第一款、第三十八條第
一項第一款、第二款，判決如主文。
本案經檢察官鄭葆琳到庭執行職務。
中　　華　　民　　國　　96　　年　　8 　　月　　31　　日
                    刑事第一庭  審判長法　官　許進國
                                      法  官  黃琴媛
                                      法  官  曾宏揚
上列正本證明與原本無異。
如不服本判決，應於判決送達後十日內向本院提出上訴狀，上訴
書狀依法應敘述具體理由，如未敘述具體理由者，應於上訴期間
屆滿後二十日內補提理由書於本院（均應附繕本）。告訴人或被
害人如對於本判決不服者，應具備理由請求檢察官上訴，其上訴
期間之計算係以檢察官收受判決正本之日期為準。
中　　華　　民　　國　　96　　年　　8 　　月　　31　　日
                                      書記官  陳慶昀
附錄論罪科刑法條全文：
槍砲彈藥刀械管制條例第八條
未經許可，製造、販賣或運輸鋼筆槍、瓦斯槍、麻醉槍、獵槍、
空氣槍或第4條第1項第1款所定其他可發射金屬或子彈具有殺傷
力之各式槍砲者，處無期徒刑或5年以上有期徒刑，併科新臺幣1
千萬元以下罰金。
未經許可，轉讓、出租或出借前項所列槍枝者，處 5 年以上有期
徒刑，併科新臺幣 1 千萬元以下罰金。
意圖供自己或他人犯罪之用，而犯前二項之罪者，處無期徒刑或
 7 年以上有期徒刑，併科新臺幣 1 千萬元以下罰金。
未經許可，持有、寄藏或意圖販賣而陳列第 1 項所列槍枝者，處
 3年以上10年以下有期徒刑，併科新臺幣700萬元以下罰金。
第 1 項至第 3 項之未遂犯罰之。
附表：
┌──┬───────────┬────────────┐
│編號│物品及數量            │備註                    │
├──┼───────────┼────────────┤
│一  │空氣長槍壹支。        │槍枝管制編號0000000000號│
│    │                      │，內含附表編號四所示彈簧│
│    │                      │壹個。                  │
├──┼───────────┼────────────┤
│二  │鋁珠壹包。            │內含捌拾貳顆鋁珠。      │
├──┼───────────┼────────────┤
│三  │橡皮筋壹條。          │置於本院卷證物袋內。    │
├──┼───────────┼────────────┤
│四  │彈簧壹個。            │日本進口琴鋼線1.6MM製造 │
│    │                      │之彈簧，已安裝在附表編號│
│    │                      │一所示空氣長槍內。      │
└──┴───────────┴────────────┘
